【裁判字號】    95,交易,56
【裁判日期】    950628
【裁判案由】    傷害
【裁判全文】
臺灣基隆地方法院刑事判決              95年度交易字第56號
聲  請  人  臺灣基隆地方法院檢察署檢察官
被      告  乙○○
上列被告因傷害等案件，經檢察官聲請以簡易判決處刑（95年度
偵字第2071號），本院認為就傷害部分不得以簡易判決處刑，改
依通常程序審理，判決如下：
    主  文
本件傷害部分公訴不受理。
    理  由
一、聲請簡易判決處刑意旨略以：被告乙○○明知駕駛動力交通
    工具前，不得服用酒類以致不能安全駕駛，竟於民國95年4
    月20日晚間7 時許，在基隆市○○路168巷9弄友人住處，飲
    酒已達不能安全駕車之程度後，仍於同日晚間8 時35分許，
    駕駛車牌號碼IM–8368號自用小客車，沿基隆市○○路168
    巷往164巷方向行駛，行經基隆市○○路164巷29號前時，因
    不勝酒力，而與對向由告訴人丙○○所駕駛之車牌號碼DQ–
    8810號自用小客車發生擦撞（所犯酒醉駕車公共危險犯行，
    另由本院逕以簡易判決處刑），告訴人丙○○與被告於車禍
    發生後，均下車查看，告訴人丙○○見車子受損遂要求被告
    償賠，被告置之不理，欲離開現場，雙方因而發生爭執，被
    告竟基於傷害之概括犯意，徒手毆打告訴人丙○○，致丙○
    ○受有左耳鈍傷併左耳道紅腫之傷害，適告訴人即丙○○之
    母甲○○行經該處見狀欲打電話報警，被告復徒手毆打甲○
    ○，並以牙齒咬甲○○之左拇指，致甲○○受有頭部外傷併
    頭皮血腫、左拇指撕裂傷及上唇血腫之傷害，嗣經警據報前
    往處理，並測得被告之吐氣所含酒精成份達每公升0. 41 毫
    克，始查悉上情，因認被告涉有刑法第277條第1項之傷害罪
    嫌等語。
二、按告訴乃論之罪，告訴人於第一審辯論終結前得撤回其告訴
    ；又告訴經撤回者，應諭知不受理之判決；又不受理之判決
    ，得不經言詞辯論為之，刑事訴訟法第238 條第1 項、第30
    3條第3 款及第307條分別定有明文。
三、本件告訴人丙○○、甲○○告訴被告傷害案件，聲請簡易判
    決處刑書認被告係觸犯刑法第277條第1項之傷害罪嫌，依同
    法第287 條前段規定，係屬告訴乃論之罪。茲據告訴人丙○
    ○、甲○○一同具狀聲請撤回其告訴，有刑事撤回告訴狀在
    卷足憑，揆諸前開說明，爰不經言詞辯論，逕為諭知不受理
    之判決。又檢察官聲請以簡易判決處刑案件，經法院於審理
    後，認應為無罪、免訴、不受理或管轄錯誤判決之諭知，應
    適用通常程序審判之，刑事訴訟法第452 條定有明文。本件
    既應諭知不受理判決，即應由本院改依通常訴訟程序為第一
    審之判決如主文，附此敘明。
四、據上論斷，應依刑事訴訟法第452 條、第303 條第3 款、第
    307 條，判決如主文。
中    華    民    國    95    年    6     月    28    日
                  刑事第二庭  審判長法  官  王敏慧
                                    法  官  劉桂金
                                    法  官  許心
以上正本證明與原本無異。
如不服本判決，應於送達後10日內，向本院提出上訴狀。
中    華    民    國    95    年    6     月    30    日
                                    書記官  邱李和


司法院資訊處製作；財團法人民間司法改革基金會備份。
